lt-LT: Kamufliažo aplinkos tipas: Arktis; Dykuma; Pievos; Džiunglės; Pelkė / vandens paukščiai; Kalnai; Daugialypė aplinka („Multicam“ / „Multi-terrain“); Sniegas; Miestas; Miškas; Kita
sl-SI: Vrsta kamuflažnega okolja: Arktika; Puščava; Travišče; Džungla; Močvirje/vodne ptice; Gore; Več terenov (Multicam); Sneg; Urbano; Gozd; Drugo
sk-SK: Typ maskovacieho prostredia: Arktída; Púšť; Trávnaté porasty; Džungľa; Močiar/vodné vtáctvo; Hory; Multicam/viacero terénov; Sneh; Mesto; Les; Iné
pt-BR: Tipo de ambiente de camuflagem: Ártico; Deserto; Prado; Selva; Pântano/aves aquáticas; Montanha; Multicam/multiterreno; Neve; Urbano; Bosque; Outro
es: Tipo de entorno de camuflaje: Ártico; Desierto; Pradera; Selva; Pantano/aves acuáticas; Montaña; Multicam/multiterreno; Nieve; Urbano; Bosque; Otro
hr-HR: Vrsta kamuflažnog okruženja: Arktik; Pustinja; Travnjak; Džungla; Močvara/ptice močvarice; Planina; MultiCam/Više terena; Snijeg; Urbano; Šuma; Ostalo
vi: Loại môi trường ngụy trang: Bắc cực; Sa mạc; Đồng cỏ; Rừng nhiệt đới; Đầm lầy/Thủy cầm; Núi; Nhiều môi trường/nhiều địa hình; Tuyết; Đô thị; Rừng; Khác
da: Type af camouflage-miljø: Arktisk; Ørken; Græsland; Jungle; Sump/vandfugl; Bjerg; Multicam/multiterræn; Sne; Bymæssig; Skovområde; Andet
de: Typ der Tarnumgebung: Arktis; Wüste; Grasland; Dschungel; Sumpf/Wasservögel; Gebirge; Multicam/Multi-Terrain; Schnee; Urban; Wald; Sonstige
el: Τύπος περιβάλλοντος καμουφλάζ: Αρκτική; Έρημος; Λιβάδι; Ζούγκλα; Βάλτος/Υδρόβια πουλιά; Βουνό; Πολλαπλών εδαφών/Multicam; Χιόνι; Αστικό; Δάσος; Άλλο
nb: Kamuflasjemiljøtype: Arktisk; Ørken; Gresslette; Jungel; Myr/vannfugl; Fjell; Multicam/flerterreng; Snø; Urbant; Skog; Annet
ru: Тип среды камуфляжа: Арктика; Пустыня; Луг; Джунгли; Болото / водоплавающая птица; Горы; Мультикам / смешанная местность; Зимний; Городской; Лес; Другое
hu: Álcázási környezet típusa: Sarkvidéki; Sivatagi; Füves puszta; Dzsungel; Mocsár/Víziszárnyas; Hegyi; Több terepes (Multicam); Havas; Városi; Erdei; Egyéb
it: Tipo di ambiente mimetico: Artico; Deserto; Prateria; Giungla; Palude/uccelli acquatici; Montagna; Multicam/multiterreno; Neve; Urbano; Bosco; Altro
cs: Typ kamuflažního prostředí: Arktické; Poušť; Travní porosty; Džungle; Bažina / vodní ptactvo; Hory; Multicam / více terénů; Sníh; Město; Les; Jiné
en: Camouflage environment type: Arctic; Desert; Grassland; Jungle; Marsh/Waterfowl; Mountain; Multicam/Multi-terrain; Snow; Urban; Woodland; Other
tr: Kamuflaj ortam tipi: Arktik; Çöl; Çayır; Orman; Bataklık/su kuşu; Dağ; Çoklu kamuflaj/Çoklu arazi; Kar; Şehir; Ormanlık alan; Diğer
ja: 迷彩環境タイプ: 極地; 砂漠; 草原; ジャングル; 沼地/水鳥; 山岳; マルチカム/マルチテレイン; スノー; アーバン; ウッドランド; その他
pt-PT: Tipo de ambiente de camuflagem: Ártico; Deserto; Prado; Selva; Pântano/aves aquáticas; Montanha; Multicam/multiterreno; Neve; Urbano; Floresta; Outro
zh-TW: 迷彩環境類型: 極地; 沙漠; 草原; 叢林; 沼澤/水鳥; 高山; 多地形迷彩/多地形; 雪地; 城市; 林地; 其他
th: ประเภทสภาพแวดล้อมของลายพราง: อาร์กติก; ทะเลทราย; ทุ่งหญ้า; ป่าดิบชื้น; หนองน้ำ/นกน้ำ; ภูเขา; ลายพรางหลากสี/ทุกสภาพภูมิประเทศ; หิมะ; เขตเมือง; ป่าไม้; อื่นๆ
ko: 위장 환경 유형: 북극; 사막; 초원; 정글; 습지/수조류; 산악; 멀티캠/다지형; 눈; 도심; 우드랜드; 기타
zh-CN: 迷彩适用环境类型: 极地; 沙漠; 草原; 丛林; 沼泽/水禽; 高山; 复合迷彩/多地形; 雪地; 城市; 林地; 其他
nl: Camouflage omgevingstype: Arctisch; Woestijn; Grasland; Jungle; Moeras/Watervogel; Bergen; Multicam/Multi-terrein; Sneeuw; Stedelijk; Bos; Overig
fr: Type d’environnement de camouflage: Arctique; Désert; Prairie; Jungle; Marais/gibier d’eau; Montagne; Multicam/multi-terrain; Neige; Urbain; Forêt; Autre
bg-BG: Тип среда за камуфлаж: Арктика; Пустиня; Тревна площ; Джунгла; Блато/Водолюбиви птици; Планина; Мултикам/Мултитерен; Сняг; Градски; Гора; Други
sv: Typ av kamouflagemiljö: Arktisk; Öken; Gräsmark; Djungel; Träsk/sjöfågel; Berg; Multicam/multiterräng; Snö; Urban; Skog; Övrigt
fi: Naamiointiympäristön tyyppi: Arktinen; Aavikko; Ruohikko; Viidakko; Suo/vesilinnut; Vuoristo; Multicam / monimaasto; Lumi; Kaupunki; Metsä; Muu
pl: Typ środowiska kamuflażu: Arktyczny; Pustynny; Trawiasty; Dżungla; Bagienny/ptactwo wodne; Górski; Multicam/wieloterenowy; Śnieżny; Miejski; Leśny; Inne
ro-RO: Tipul de mediu de camuflaj: Arctic; Deșert; Pajiște; Junglă; Mlaștină/păsări de apă; Munte; Multicam/multiteren; Zăpadă; Urban; Pădure; Altele